【裁判字號】    89,上易,4138
【裁判日期】    891227
【裁判案由】    竊盜
【裁判全文】
臺灣高等法院刑事判決                          八十九年度上易字第四一三八號
    上  訴  人
    即  被  告  丙○○
右上訴人因竊盜案件，不服臺灣板橋地方法院八十九年度易字第三三二四號，中華民
國八十九年九月二十九日第一審判決（起訴案號：臺灣板橋地方法院檢察署八十九年
度偵字第一三八二０號）提起上訴，本院判決如左：
    主  文
上訴駁回。
    事  實
一、丙○○曾有妨害家庭及多次竊盜前科，於民國八十五年四月一日因妨害公務案件
    ，經臺灣臺北地方法院判處有期徒刑六月，於同年五月三日判決確定，並於八十
    五年五月二十四日易科罰金執行完畢。詎丙○○仍不知悔改，於八十九年七月十
    九日凌晨二時二十分許，攜帶其所有客觀上可供兇器使用之螺絲起子一支，在臺
    北縣板橋市○○路七五巷六號前，見乙○○所有車牌號碼ＡＤ－一四六五號自用
    小客車停放該處，竟基於為自己不法所有之意圖，徒手打開上揭自用小客車車門
    ，竊取乙○○所有置於車內之紙箱一個及電鑽、砂輪機各乙支（共價值新臺幣五
    千二百元）等物，得手後據為己有。嗣經巡邏員警於八十九年七月十九日凌晨二
    時二十五分許當場查獲，起出上開紙箱一個及電鑽、砂輪機各乙支等物，並扣得
    丙○○所有之螺絲起子一支，始偵悉上情。
二、案經臺北縣警察局海山分局報告臺灣板橋地方法院檢察署檢察官偵查起訴。
    理  由
一、訊據上訴人即被告丙○○否認有竊盜犯行，並辯稱：伊駕駛改裝車於夜間出來撿
    拾紙箱等廢棄物維生，當天伊拿起子在乙○○汽車旁邊撬拾到的紙箱上的釘子，
    伊未行竊紙箱、電鑽及砂輪機，伊均未進入乙○○車內云云。惟查右開事實，業
    據被告在警訊、檢察官偵查及原審及本院訊問時，均供承於前開時、地進入乙○
    ○之汽車，竊得乙○○所有之紙箱一個，及為竊盜犯行時攜帶扣案之一支螺絲起
    子等情不諱 (見警訊卷第一頁反面、偵查卷四頁反面、原審卷第二三頁及本院卷
    第二七頁) ，核與被害人乙○○於警訊時指訴汽車遭進入竊盜之情節相符，並經
    證人即據報到場查獲被告之警員甲○○在本院訊問時到庭證稱：本案係民眾目擊
    有人進入乙○○汽車內行竊報案，伊據報到場後，發現被告自乙○○汽車內出來
    ，並攜帶起子一把，竊得之紙箱置於汽車左前方，找到車主乙○○後，由警員陪
    同到現場車內尋找失竊物品時發現另失竊砂輪機及電鑽等語 (見本院卷第四五頁
    ) 。雖被告否認進入乙○○之汽車內有同時竊取砂輪機及電鑽云云。惟查被告竊
    取砂輪機及電鑽遭被害人隨同警員至現場查獲之事實，業據被害人乙○○在原審
    及本院供證甚明。乙○○在原審指稱：竊砂輪機及電鑽是後來伊在被告的三輪車
    上找到的，被告還用棉被蓋著，伊不能確定車門鎖及車窗是否是這次所造成損壞
    等語（見原審卷第二四頁），並在本院訊問時到庭證稱：伊接到警員通知至警察
    局，被告已在警察局，伊由警員陪同回現場車內檢查是否失竊其他物品，經檢查
    發現伊藏置於座位下方之電鑽及新購砂輪機不見了，即與警員在車旁草叢四處尋
    找，未有結果，約六點多鐘，天微亮時伊再回現場，結果在被告停放現場之改裝
    車後面的舊棉被下發現有一節電線，掀開棉被就發現伊失竊之上開物品等語甚明
    ，均有筆錄在卷可稽 (見本院卷第二八頁) 。被告在本院審理時翻異前供，否認
    有進入乙○○車內行竊紙箱，及否認行竊電鑽及砂輪機云云，顯係避重就輕卸責
    之詞，不足採取。此外，並有乙○○立具之臺北縣警察局海山分局江翠派出所贓
    物認領保管單二紙附卷可稽，復有扣案被告丙○○所有之螺絲起子一支在卷可資
    佐證，是以被告前開自白竊取乙○○所有之紙箱部分，核與事實相符而足堪採信
    。另按攜帶兇器竊盜，祇須行竊時攜帶具有危險性之兇器為已足，並不以攜帶之
    初有行兇之意圖為必要，最高法院著有六十二年臺上字第二四八九號判例甚明，
    意即加重竊盜罪中所指之攜帶兇器，乃謂行為人攜帶兇器有行兇之可能，客觀上
    具有危險性，至其主觀上有無持以行兇或反抗之意思，則非所問。經查螺絲起子
    客觀上具有危險性，足以傷害人之身體，為兇器之一種應屬無疑，被告復不否認
    為警查獲時，身上攜帶扣案之該支螺絲起子乙節，被害人雖無法確認被告有破壞
    車窗及車門之行為，則被告未持螺絲起子撬開車門，揆諸前揭判例之意旨，亦無
    礙於其加重竊盜罪責之成立。是以本件事證明確，被告犯行堪以認定，應予依法
    論科。
二、按螺絲起子在客觀上足以對人之生命、身體構成威脅，自屬兇器之一種，被告丙
    ○○意圖為自己不法之所有，攜帶上揭兇器竊得被害人乙○○之財物，核其所為
    係犯刑法第三百二十一條第一項第三款之加重竊盜罪。又被告前於八十五年四月
    一日因妨害公務案件，經臺灣臺北地方法院判處有期徒刑六月，於同年五月三日
    判決確定，並於八十五年五月二十四日易科罰金執行完畢，有臺灣高等法院檢察
    署刑案紀錄簡覆表乙份在卷可參，其於五年內再犯有期徒刑以上之本罪，為累犯
    ，應依刑法第四十七條之規定加重其刑。
三、原審因以被告罪證明確，適用刑法第三百二十一條第一項第三款、第四十七條，
    併審酌被告之品行、素行、犯罪之動機、目的、手段、所竊得財物之價值與事後
    猶飾詞卸責部分犯行之態度等一切情狀，量處有期徒刑柒月。至於扣案之螺絲起
    子一支，依法非必沒收，雖攜帶竊盜可作為傷人兇器，但亦可作為工作之工具，
    故不予沒收。經核原判決認事用法，並無不合，量刑亦稱妥適。被告上訴仍執陳
    詞，否認犯罪，並指摘原判決，量刑過重，為無理由，應予駁回。
據上論斷，應依刑事訴訟法第三百六十八條，判決如主文。
本案經檢察官林占青到庭執行職務。
中    華    民    國    八十九    年      十二      月      二十七      日
                              臺灣高等法院刑事第九庭
                                  審判長法  官  李  文  成
                                        法  官  官  有  明
                                        法  官  何  菁  莪
右正本證明與原本無異。
不得上訴。
                                        書記官  吳  瑞  英
中    華    民    國    九十      年        一      月          二      日
附錄：本案論罪科刑法條全文
刑法第三百二十一條
犯竊盜罪而有左列情形之一者，處六月以上五年以下有期徒刑：
一、於夜間侵入住宅或有人居住之建築物、船艦或隱匿其內而犯之者。
二、毀越門扇、牆垣或其他安全設備而犯之者。
三、攜帶兇器而犯之者。
四、結夥三人以上而犯之者。
五、乘火災、水災或其他災害之際而犯之者。
六、在車站或埠頭而犯之者。
前項之未遂犯罰之。


司法院資訊處製作；財團法人民間司法改革基金會備份。
